【裁判字號】    89,上易,2439
【裁判日期】    891110
【裁判案由】    竊盜
【裁判全文】
臺灣高等法院刑事判決                          八十九年度上易字第二四三九號
    上  訴  人
    即  被  告  乙○○
右上訴人因竊盜案件，不服臺灣桃園地方法院八十九年度易字第六八三號，中華民國
八十九年五月三日第一審判決（起訴案號：臺灣桃園地方法院檢察署八十八年度偵字
第一五八八四號）提起上訴，本院判決如左：
    主  文
    回全
上訴駁回。
    事  實
一、乙○○曾有違反麻醉藥品管理條例及多次竊盜前科，其中於民國八十四年間因竊
    盜案件，經臺灣桃園地方法院判處有期徒刑一年八月確定，於八十六年七月五日
    執行完畢，仍不知悔改，竟意圖為自己不法之所有，並基於概括之犯意，於八十
    八年十月六日凌晨三時三十分許，前往其原先任職（八十八年五月二十九日離職
    ）之全國順交通有限公司（設於桃園縣蘆竹鄉○○路二二九號，下稱全國順交通
    公司）之停車場內，先竊取全國順公司所有，由丙○○持有置於所駕駛車牌號碼
    ＭＸ─七四二號曳引車車內每張新台幣（下同）六十一點七五元之聯結車回數票
    十四張（起訴書誤載為十三張）、價值一萬五千元之無線電機組一部、丙○○所
    有之現金二百多元（起訴書漏未載明）及由丁○○持有置於所駕駛車牌號碼ＦＸ
    ─五二九號曳引車內價值一萬五千元之無線電機組一部（全國順交通公司所有）
    。得手後，再進入車牌號碼ＮＧ─二七０號曳引車並變動引擎（該車原為乙○○
    於離職前所駕駛），為全國順公司人員甲○發覺乙○○旋即離去現場。嗣因丙○○及丁○○於同日上午七時許發動其等所駕駛之上開曳引車時發現其車內物品遭
    竊，丁○○並於其所駕駛之ＦＸ─五二九號駕駛座旁腳踏板上拾獲乙○○所有遺
    留現場之0000000000號行動電話一台，經甲○報警處理後，為警於八
    十八年十月九日下午四時三十分許，在乙○○桃園縣大園鄉○○街五０巷二０號
    住處內查獲丙○○所失竊之十四張聯結車回數票中之十三張。
二、案經嘉義縣警察局民雄分局報請臺灣嘉義地方法院檢察署檢察官偵查起訴。
    理  由
一、訊據上訴人即被告乙○○固坦承有於上開時、地前往全國順公司無故啟動車牌號
    碼ＮＧ─二七０號曳引車引擎之事實，唯矢口否認涉有竊盜犯行，辯稱：伊係返
    國順公司找友人聊天，並未進入車牌號碼ＭＸ─七四二號、ＦＸ─五二九號曳引
    車內行竊，扣案回數票係伊服務於全國順交通公司時所剩餘，並向丙○○所竊取
    的云云。
二、然查：
  (一)被告雖否認前開犯罪事實，唯其既已自全國順公司離職，竟於深夜時分無故進入
    該公司，己無不令人啟疑，其雖辯稱係要找以前老同事云云，果爾！理應於該同
    事上班時到訪，何竟趁深夜時造訪？其雖又供承伊進入旺引車內發動引擎，係要
    吹冷氣云云，然則被告自承伊當日係駕駛其所有之自用車至前開公司，其若因天
    熱，自可在其車內開冷氣，何須擅入他人汽車內發動引擎吹冷氣？且查本件案發
    當時，時值凌晨三時，氣溫偏低，衡情應無吹冷氣之必要，所辯上情，殊無可採
    。
  (二)被告於上開時、地為警查獲時，經警在其住處所查獲之聯結車回數票十三張，確
    係證人丙○○所有，連同無線電機組一部、現金二百多元一併放置於其所駕駛車
    牌號碼ＭＸ─七四二號曳引車內同時失竊之物，此業經證人丙○○於警訊時及偵
    查中證述在卷（偵查卷第一三頁、第一四頁、第三一頁背面），再被告所有之0
    000000000號行動電話機，則係遺留在丁○○所駕駛車牌號碼ＦＸ─五
    二九號曳引車內駕駛座旁腳踏板為鄭進拾獲，並非在車牌號碼ＮＧ─二七０號曳
    引車內所拾獲；而丁○○所使用之無線電機組亦係置放在該車內失竊遭竊，此亦
    經證人丁○○於警訊時證稱屬實（偵查卷第一五頁），可見被告除被發覺曾進入
    ＮＧ─二七０號旺引車內外，尚進入ＭＸ─七四二號及ＦＸ─五二九號旺引車內
    無訛，否則，其所有之行動電話，不可能留在前開旺引車內。所辯未進入前開汽
    車內，亦不足採。而丙○○、丁○○所使用之無線機組曳引車回數票及車丙○○
    所有之現款亦係其等放置在所駕駛之曳引車內，於被告進入該車內後失竊，則顯
    可認定被告確有竊取前開物品無誤，被告所辯均屬飾卸之詞，不足採信。此外，
    並有贓物領據乙紙在卷可稽，本件事證明確，被告犯行應堪認定。
三、核被告所為，係犯刑法第三百二十條第一項之竊盜罪。被告上開竊盜犯行間，時
    間緊接，犯罪構成要件相同，顯係基於概括犯意反覆為之，為連續犯，應依刑法
    第五十六條規定，以一罪論並加重其刑。被告於上開時、地竊取車牌號碼ＦＸ─
    五二九號曳引車內之無線電機組一部之犯行，雖未經檢察官提起公訴，然因此與
    業經起訴之竊盜犯行間，具有連續犯之裁判上一罪關係，為起訴效力所及，仍得
    予以審判，附此敘明。又被告曾有違反麻醉藥品管理條例及多次竊盜前科，其中
    於八十四年間因竊盜案件，經原審法院判處有期徒刑一年八月確定，八十六年七
    月五日執行完畢，此有臺灣高等法院被告全國前案記錄表及臺灣桃園地方法院檢
    察署刑案資料查註記錄表附卷可稽，其於有期徒刑執行完畢後，五年以內再犯本
    件有期徒刑以上之罪，為累犯，應依刑法第四十七條之規定，加重其刑，並遞加
    之。
四、原審援引刑法第五十六條、第三百二十條第一項、第四十七條、罰金罰鍰提高標
    準條例第一條前段之規定，並審酌被告犯罪之動機、目的、手段、竊得每部價值
    一萬五千元之無線電機組二部、每張六十一點七五元之聯結車回數票十四張，共
    值八百六十四點五元、現金二百多元等財物、所生危害及犯後飾詞狡辯，不知悔
    改之態度等一切情狀，量處有期徒刑六月，經核其認事用法並無不合，量刑亦稱
    允當，被告上訴意旨，否認犯罪，指摘原判決不當，求予撤銷改判，為無理由，
    應駁回其上訴。
據上論斷，應依刑事訴訟法第三百六十八條判決如主文。
本案經檢察官彭坤業到庭執行職務。
中    華    民    國    八十九    年      十一月        十        日
                          臺灣高等法院刑事第十八庭
                              審判長法  官  吳      敦
                                    法  官  吳  明  峰
                                    法  官  林  陳  松
右正本證明與原本無異。
不得上訴。
                                    書記官  鎖  瑞  嶺
中    華    民    國    八十九    年      十一      月       十四       日
附錄本案論罪科刑法條：
刑法第三百二十條：
意圖為自己或第三人不法之所有，而竊取他人之動產者，為竊盜罪，處五年以下有期
徒刑、拘役或五百元以下罰金。
意圖為自己或第三人不法利益，而竊佔他人之不動產者，依前項之規定處斷。
前二項之未遂犯罰之。


司法院資訊處製作；財團法人民間司法改革基金會備份。
